臺灣高等法院刑事裁定
111年度抗字第985號
抗  告  人  
即  受刑人  胡文寶


上列抗告人即受刑人因聲請定其應執行刑案件，不服臺灣新北地
方法院中華民國111年5月25日裁定（111年度聲字第1196號），
提起抗告，本院裁定如下：
    主  文
抗告駁回。
    理  由
一、原裁定意旨略以：抗告人即受刑人胡文寶（下稱抗告人）因
    犯如附表所示之4罪，經法院以判決判處如附表所示之刑，
    且於如附表所示日期分別確定等情，有附表所示之各該確定
    判決書及本院被告前案紀錄表在卷可稽，茲檢察官聲請就如
    附表所示各罪所處之刑定應執行之刑，原審審核後，認其聲
    請為正當，定其應執行拘役40日，並諭知易科罰金折算之標
    準為新臺幣（下同）1000元折算1日等語。
二、抗告意旨略以：抗告人前因母親罹患肺腺癌往生，因悲傷而
    酗酒過度，於無意識下犯如附表所示之詐欺、竊盜等罪，因
    被害人均不願出面與抗告人和解，經原審法院各判處罪刑後
    ，定應執行刑為拘役40日在案。然抗告人父親及大哥於111
    年4月起相繼因疫情確診，父親又有心臟問題，抗告人因居
    家隔離及照顧父親無法工作，致收入大減，除醫藥費外實無
    力再負擔繳納易科罰金之費用，為此懇請審酌上情，重定較
    輕之執行刑云云。
三、按裁判確定前犯數罪者，併合處罰之；數罪併罰，有二裁判
    以上者，依刑法第51條之規定，定其應執行之刑；數罪併罰
    ，宣告多數拘役者，於各刑中之最長期以上，各刑合併之刑
    期以下，定其應執行之刑期，但不得逾120日，刑法第50條
    第1項前段、第53條、第51條第6款分別定有明文。執行刑之
    量定，係屬法院自由裁量之職權，倘所酌定之刑，並未違背
    刑法第51條各款所定之方法或範圍（即法律之外部性界限）
    ，亦無明顯違背公平、比例原則或整體法律秩序之理念（即
    法律之內部性界限）者，即不得任意指為違法或不當。又數
    罪併罰之案件，雖應依刑法第50條、第51條規定就數罪所宣
    告之刑定其應執行之刑，然此僅屬就數罪之刑，如何定其應
    執行者之問題，本於數宣告刑，應有數刑罰權，此項執行方
    法之規定，並不能推翻被告所犯係數罪之本質，若其中一罪
    之刑已執行完畢，自不因嗣後定其執行刑而影響先前一罪已
    執行完畢之事實（最高法院104年度第6次刑事庭會議決議參
    照），是以各案中一部分犯罪之宣告刑已經執行完畢，仍應
    依法聲請犯罪事實最後判決之法院裁定，再依所裁定之執行
    刑，換發指揮書併合執行，其前已執行之有期徒刑部分，應
    予扣除。又個別犯罪之犯罪情節或對於社會之影響、行為人
    之品性、智識、生活狀況或前科情形等，乃個別犯罪量處刑
    罰時即已斟酌在內，要非定應執行刑時所應再行斟酌者。
四、經查：　　
  ㈠本件抗告人所犯如附表所示各罪，先後經原審法院判決如附
    表所示之刑，均經確定在案，有各該刑事判決及本院被告前
    案紀錄表在卷可稽，是原審法院經審核結果，認檢察官聲請
    為正當，就抗告人所犯如附表所示各罪，在各宣告刑中之最
    長期（拘役20日）以上，各罪宣告刑之合併刑期（拘役65日
    ）以下，並以編號2至4所定應執行刑（拘役30日）與編號1
    之罪之宣告刑（拘役20日）之總和拘役50日，為其內部界限
    而為酌量，據此所定其應執行之刑為拘役40日，經核並未逾
    越刑法第51條第6款所定法律之外部性界限及內部性界限，
    復與法律規範之目的、精神、理念及法律秩序不相悖，難認
    有裁量權濫用之情形，應屬法院裁量職權之適法行使，且原
    審法院業已給予受刑人陳述意見之機會，有抗告人111年5月
    13日提出之臺灣新北地方法院刑事庭定應執行刑案件陳述意
    見查詢表在卷可稽（見原審卷第23頁)，是原審法院既已使
    受刑人有陳述意見之機會，並載明審酌之理由，均無不合，
    應予維持。另附表編號1部分，既已執行完畢，執行檢察官
    在本案定應執行刑案件確定後，於執行時自會扣除已執行完
    畢部分之拘役，附此敘明。
  ㈡本件抗告意旨並未陳明原裁定有何違誤，徒以定應執行刑程
    序所應審酌事項無關之犯罪動機、負擔家計、照顧老父及無
    力繳納易科罰金等為由，爭執原裁定裁量刑度過重，請求本
    院重為裁定云云，均無從採為審核原審定應執行刑適法性及
    妥當性之依據。至抗告人如確實無力一次繳納罰金，自可向
    執行檢察官聲請罰金分期付款或易服社會勞動，惟是否准許
    ，屬檢察官依職權於刑之執行時之指揮事項，尚非法院所得
    審酌。
　㈢綜上所述，抗告人執前詞提起抗告，指摘原裁定不當，為無
    理由，應予駁回。
五、據上論斷，應依刑事訴訟法第412條，裁定如主文。
中　　華　　民　　國　　111 　年　　7 　　月　　4 　　日
                  刑事第二十一庭審判長法　官  林怡秀
                                      法　官  蔡羽玄
                                      法　官  胡宜如
以上正本證明與原本無異。
不得再抗告。
                                      書記官  黃芝凌
中　　華　　民　　國　　111 　年　　7 　　月　　4 　　日

附表：受刑人胡文寶定應執行刑案件一覽表
編         號         1        2        3 罪         名        詐欺       竊盜       竊盜 宣    告    刑      拘役20日      拘役10日      拘役15日 犯  罪  日  期    110年4月20日  110年3月5日     110年3月18日 偵查(自訴)機關年  度  案  號  臺灣新北地方檢察署1 10年度偵字第17508號 臺灣新北地方檢察署110年度偵字第42669號  最  後  事實審 法  院 臺灣新北地方法院    案  號 110年度簡字第2534號 110年度審易字第25號   判  決 日  期 110年8月3日        111年2月25日     確  定  判  決 法  院 臺灣新北地方法院       案  號 110年度簡字第2534號 110年度審易字第25號   確  定 日  期 110年9月23日       111年4月12日   備        註   臺灣新北地方檢察署1 10年度執字第9331號          臺灣新北地方檢察署111年度執字第3737號(編號2至4所示之罪經臺灣新北地方法院111年度審易字第25號判決定應執行拘役30日)     
 
編         號         4      罪         名        竊盜    宣    告    刑      拘役20日   犯  罪  日  期    110年3月20日   偵查(自訴)機關年  度  案  號  臺灣新北地方檢察署110年度偵字第42669號   最  後  事實審 法  院 臺灣新北地方法院    案  號 111年度審易字第25號    判  決 日  期 111年2月25日   確  定  判  決 法  院 臺灣新北地方法院    案  號 111年度審易第25號    確  定 日  期 111年4月12日   備        註   臺灣新北地方檢察署111年度執字第3737號(編號2至4所示之罪經臺灣新北地方法院111年度審易字第25號判決定應執行拘役30日)